【裁判字號】    97,抗,183
【裁判日期】    970521
【裁判案由】    聲請減刑
【裁判全文】
臺灣高等法院臺南分院刑事裁定           97年度抗字第183號
抗  告  人
即 受 刑人  甲○○
上列抗告人因賭博等聲請減刑案件，不服臺灣臺南地方法院中華
民國97年4月16日所為之裁定（97年度聲減字第266號），提起抗
告，本院裁定如下：
    主  文
抗告駁回。
    理  由
一、本件抗告意旨略以：刑法第53條所謂數罪併罰，有二裁判以
    上者，依第51條之規定定其應執行之刑，以二裁判以上所宣
    告之數罪，均在裁判確定前所犯者為必要，最高法院33年非
    字第19號判例已有明示。查原裁定附表編號3所示之罪於96
    年12月11日確定，附表編號1、2所示之罪於96年7月13日確
    定，附表編號1、2所示之罪確定之時，附表編號3之案件尚
    未確定，原判決遽然定應執行刑，似有未合。又宣告多數有
    期徒刑者，於各刑中之最長期以上，各刑合併之刑期以下定
    其刑期，但不得逾30年，刑法第51條第5款定有明文。查原
    裁定最重刑度為6月，合併刑期9月又30日，定期9月尚嫌過
    重。為此提起抗告，爰請准撤銷原裁定，另為適法裁定云云
    。
二、按裁判確定前犯數罪，有應減刑與不應減刑者，就應減刑之
    罪，依第2條、第4條、第6條至第8條及前條規定減刑後，與
    不應減刑之罪之宣告刑，適用刑法第51條定其應執行之刑；
    中華民國96年罪犯減刑條例第11條定有明文。次按數罪併罰
    ，有二裁判以上者，依第51條之規定，定其應執行之刑。又
    數罪併罰宣告多數有期徒刑者，於各刑中之最長期以上，各
    刑合併之刑期以下，定其刑期，但不得逾30年；刑法第53條
    、第51條第5款分別定有明文。
三、查臺灣臺南地方法院檢察署檢察官以抗告人有原裁定附表編
    號1、2所示之罪得減刑，編號3所示之罪不得減刑，提出臺
    灣臺南地方法院96年度簡字第1562號判決、96年度聲字第13
    87號裁定、96年度簡字第3746號判決，聲請減刑並定應執行
    之刑。經原審審核結果認附表編號1、2所示之罪合於減刑規
    定，裁定各減刑如附表編號1、2所示之刑，並與附表編號3
    所列不應減刑之罪所處之刑，定應執行刑為有期徒刑9月，
    合先敘明。次查抗告人所犯如原裁定附表編號1、2所示之罪
    ，均係於96年7月13日確定，而原裁定附表編號3之犯罪日期
    為96年3月下旬某日起至96年6月26日，即編號3之犯罪在編
    號1、2之罪判決確定前所發生，有前揭判決及臺灣高等法院
    被告前案紀錄表附卷可稽，即原裁定附表所示3罪均合於數
    罪併罰規定，自得合併定應執行刑，抗告意旨以附表編號1
    、2所示之罪確定之時，附表編號3之案件尚未確定，不得合
    併定應執行刑云云，尚有誤會。又查抗告人所犯前揭數罪，
    皆合於裁判確定前犯數罪之情形，應併合處罰，依刑法第51
    條第5款規定，應在最長期之刑以上（即6月以上），各刑合
    併之刑期以下（即1月又15日+2月又15日+6月，合計10月以
    下），定其應執行刑。原審法院認抗告人所犯如附表編號1
    、2、3所示之罪，符合上開條例減刑及定應執行刑之規定，
    併定應執行有期徒刑9月，於法並無不合。本院經核，原裁
    定之減刑及定應執行刑，於法並無違誤，本件抗告為無理由
    ，應予駁回。
據上論斷，應依刑事訴訟法第412條，裁定如主文。
中    華    民    國    97    年    5     月    21    日
                  刑事第一庭    審判長法  官  黃崑宗
                                      法  官  夏金郎
                                      法  官  王明宏
以上正本證明與原本無異。
不得再抗告。
                                      書記官  黃全忠
中    華    民    國    97    年    5     月    23    日


司法院資訊處製作；財團法人民間司法改革基金會備份。
